【裁判字號】    99,易緝,27
【裁判日期】    990330
【裁判案由】    竊盜
【裁判全文】
臺灣高雄地方法院刑事判決              99年度易緝字第27號
公  訴  人  臺灣高雄地方法院檢察署檢察官
被      告  丁○○
上列被告因竊盜案件，經檢察官提起公訴（98年度偵字第418 號
97年度偵緝字第2947號），經被告於準備程序中就被訴事實為有
罪之陳述，本院裁定改行簡式審判程序，並判決如下：
    主  文
丁○○犯竊盜罪，累犯，處有期徒刑柒月；又犯竊盜罪，累犯，
處有期徒刑捌月。應執行有期徒刑壹年。
    事實及理由
一、本件被告丁○○所犯均非死刑、無期徒刑或最輕本刑有期徒
    刑三年以上之罪，亦非高等法院管轄第一審案件，且於準備
    程序進行中，被告先就被訴事實為有罪之陳述，經告知被告
    簡式審判程序之旨，並聽取檢察官、被告之意見後，本院裁
    定進行簡式審判程序，是本件之證據調查，依刑事訴訟法第
    273 條之2 規定，不受同法第159 條第1 項、第161 條之2
    、第161 條之3 、第163 條之1 及第164 條至第170 條規定
    之限制，合先敘明。
二、本件犯罪事實及證據除引用如附件檢察官起訴書之記載外，
    證據部分並有被告於本院準備程序之自白為證。至於被告供
    稱係自被害人丙○○之長褲內竊取皮夾云云，經查與被害人
    被害人丙○○於警詢時所述被竊皮夾原是放在枕頭下等語不
    符（見警一卷第9 頁），堪認被告係因年歲已高及事隔多年
    而記憶不清，應以被害人丙○○於警詢時所述較為可信。又
    此細節並無礙被告所為竊盜犯行之認定，本件事證既明，應
    依法論科。
三、核被告所為，係犯刑法第320 條第1 項之竊盜罪。被告所犯
    2 次竊盜罪，犯意各別，行為互殊，應分論併罰。查被告前
    曾受如起訴書犯罪事實欄所載有期徒刑之執行，有臺灣高等
    法院被告前案紀錄表附卷可考，其於有期徒刑執行完畢後5
    年以內，故意再犯本件最重本刑為有期徒刑以上之刑之罪，
    為累犯，均應加重其刑。爰審酌被告不思以正當方式獲取金
    錢，為求一己之私遂起歹念竊取他人金錢，侵害被害人之財
    產監督權，但姑念被告第2 次竊盜犯行有將所竊得之金錢返
    還被害人，且犯罪後能坦承犯行，態度尚稱良好等一切情狀
    ，就所犯各罪，分別量處如主文所示之刑，並定其應執行之
    刑。
據上論斷，應依刑事訴訟法第273 條之1 第1 項、第299 條第1
項前段、第310 條之2 、第454 條第2 項，刑法第320 條第1 項
、第47條第1 項、第51條第5 款，刑法施行法第1 條之1 ，判決
如主文。
本案經檢察官鄧怡君到庭執行職務。
中    華    民    國    99    年    3     月    30    日
              刑事第十七庭    法  官  余銘軒
以上正本證明與原本無異。
如不服本判決應於收受送達後10日內向本院提出上訴書狀，並應
敘述具體理由；如未敘述上訴理由者，應於上訴期間屆滿後20日
內向本院補提理由書（均須按他造當事人之人數附繕本）「切勿
逕送上級法院」。
中    華    民    國    99    年    3     月    31    日
                              書記官  吳書逸
附錄論罪科刑法條
中華民國刑法第320條
（普通竊盜罪、竊佔罪）
意圖為自己或第三人不法之所有，而竊取他人之動產者，為竊盜
罪，處5  年以下有期徒刑、拘役或 5 百元以下罰金。
意圖為自己或第三人不法之利益，而竊佔他人之不動產者，依前
項之規定處斷。
前二項之未遂犯罰之。
附件
臺灣高雄地方法院檢察署檢察官起訴書
                                    98年度偵字第418號
                                    97年度偵緝字第2947號
    被      告  丁○○  男  64歲（民國○○年○月○日生）
                        住屏東縣屏東市安心七橫巷24號
                        國民身分證統一編號：Ｚ000000000號
上列被告因竊盜案件，已經偵查終結，認應提起公訴，茲將犯罪
事實及證據並所犯法條分敘如下：
        犯罪事實
一、丁○○前於民國89年間因竊盜案件，經臺灣屏東地方法院判
    處有期徒刑1年確定，經96年減刑，於96年7月16日徒刑執行
    完畢出監。猶不知悔改，復意圖為自己不法之所有：（一）
    於97年5月28日上午8時許，在高雄縣燕巢鄉○○村○○路1
    號「仁愛之家松柏樓123室」丙○○住處，假借按摩之名，
    要求丙○○躺在床上臉部朝下，趁機徒手竊取其置於枕頭下
    之皮夾1只【內有丙○○身分證、健保卡、高雄銀行提款卡
    、現金新台幣（下同）2萬2000元】，得手後騎乘車牌號碼
    K75-730號重型機車逃逸；（二）於97年12月23日上午11時
    許，在高雄縣燕巢鄉○○路69號乙○○房間內，假借按摩腳
    部之名，要求乙○○脫去長褲、臉部朝下，趁機徒手竊取其
    放於長褲口袋內所有現金1萬8000元，嗣經乙○○發現報警
    處理始知上情。
二、案經丙○○、乙○○訴請高雄縣政府警察局岡山分局報告偵
    辦。
        證據並所犯法條
一、證據清單及待證事實：
┌──┬───────────┬────────────┐
│編號│    證  據  名  稱    │      待  證  事  實    │
├──┼───────────┼────────────┤
│一  │被告丁○○於警詢時及本│坦承有於上揭時間、地點徒│
│    │署偵查中之供述        │手竊取告訴人乙○○所有財│
│    │                      │物之事實。              │
├──┼───────────┼────────────┤
│二  │證人即告訴人丙○○於警│被告有於上揭時間、地點│
│    │詢時之證述            │  ，利用按摩之機會，徒手│
│    │                      │  竊取告訴人丙○○所有皮│
│    │                      │  夾之事實。            │
│    │                      │被告當時頭戴紅白相間安│
│    │                      │  全帽，竊得告訴人皮夾後│
│    │                      │  ，騎乘車牌號碼K75-730 │
│    │                      │  號重型機車離去現場之事│
│    │                      │  實。                  │
├──┼───────────┼────────────┤
│三  │證人即告訴人乙○○於警│被告有於上揭時間、地點，│
│    │詢時之證述            │利用按摩之機會，徒手竊取│
│    │                      │告訴人乙○○所有現金1萬 │
│    │                      │8000元，並經其發覺報警查│
│    │                      │獲之事實。              │
├──┼───────────┼────────────┤
│四  │高雄縣政府警察局岡山分│證明被告於上揭時間、地點│
│    │局扣押筆錄、扣押物品目│竊取告訴人乙○○所有現金│
│    │錄表、贓物認領保管單、│1萬8000元之事實。       │
│    │照片等資料            │                        │
├──┼───────────┼────────────┤
│五  │告訴人丙○○指認照片1 │證明被告於上揭時間、地│
│    │紙、仁愛之家大門之監視│  點竊取告訴人丙○○所有│
│    │錄影畫面翻拍照片2紙、 │  皮夾之事實。          │
│    │車籍查詢-基本資料詳細 │依仁愛之家大門之監視錄│
│    │畫面1份               │  影畫面顯示2008年5月28 │
│    │                      │  日上午7時49分許，1名頭│
│    │                      │  戴紅白色安全帽男子，騎│
│    │                      │  乘車牌號碼K75-730重型 │
│    │                      │  機車，行經仁愛之家大門│
│    │                      │  。                    │
│    │                      │證明車牌號碼K75-730號 │
│    │                      │  重型機車之車主為丁○○│
│    │                      │  。                    │
└──┴───────────┴────────────┘
二、核被告丁○○所為，係犯刑法第320條第1項之竊盜罪嫌。被告
    所犯二罪間，犯意各別，行為互殊，請分論併罰。又其前受有
    期徒刑執行完畢，有本署刑案資料查註紀錄表在卷可稽，5年
    內再犯本罪，請依累犯規定加重其刑論處。
三、依刑事訴訟法第251條第1項提起公訴。
    此  致
臺灣高雄地方法院
中    華    民    國    98    年    2     月    23    日
                              檢察官   甲  ○  ○
本件正本證明與原本無異
中    華    民    國    98    年    3     月     2    日
                              書記官
附錄本案所犯法條全文
中華民國刑法第320條
（普通竊盜罪、竊佔罪）
意圖為自己或第三人不法之所有，而竊取他人之動產者，為竊盜
罪，處 5 年以下有期徒刑、拘役或 5 百元以下罰金。
意圖為自己或第三人不法之利益，而竊佔他人之不動產者，依前
項之規定處斷。
前二項之未遂犯罰之。

司法院資訊處製作；財團法人民間司法改革基金會備份。
